【裁判字號】    89,交訴,34
【裁判日期】    890308
【裁判案由】    業務過失致死
【裁判全文】
臺灣高雄地方法院刑事判決                          八十九年度交訴字第三四號
    公  訴  人  臺灣高雄地方法院檢察署檢察官
    被      告  丙○○
右列被告因業務過失致死案件，經檢察官提起公訴（八十九年度偵字第五九二號），
本院判決如左：
    主  文
丙○○從事業務之人，因業務上之過失致人於死，處有期徒刑壹年陸月，緩刑肆年。
    事  實
一、丙○○考領有職業大貨車駕駛執照，係屏東縣里港鄉鳳興通運股份有限公司僱用
    之司機，為從事駕駛業務之人，於民國八十八年十二月二十六日中午十二時十分
    許，駕駛牌照號碼ＪＩ─七三九號營業大貨車，沿高雄縣田寮鄉○○○道路由東
    往西方向行駛，途經該道路二十一．一公里紫竹寺牌樓出口處之彎道時，本應注
    意行車速度應依標誌之規定，無標誌者，在郊外道路時速不得超過六十公里之規
    定，且行經彎道時，應減速慢行，作隨時停車之準備，並應注意車前狀況，隨時
    採取必要之安全措施，以避免危險之發生。而依當時情形，天候晴，日間自然光
    線、路面乾燥、無缺陷、無障礙物、視距良好，並無不能注意之情形，竟疏未注
    意當地速限為六十公里，貿然以時速八十公里以上之速度行駛而未減速，適有亦
    疏未注意車前狀況由林忠信所駕駛車號ＥＭ－二九六九號自用小客車，自紫竹寺
    牌樓出口處由北往南方向駛近，為丙○○駕駛之上開大貨車攔腰撞擊，該自用小
    客車受此嚴重撞擊後，車身前後分裂為二，林忠信因此受顱內出血而當場死亡。
    丙○○於肇事後，對於未發覺之犯罪，主動向前往現場處理之警員乙○○坦承肇
    事並接受裁判。
二、案經林忠信之父甲○○訴由高雄縣警察局湖內分局報請臺灣高雄地方法院檢察署
    檢察官偵查起訴。
    理  由
一、訊據被告陳俊良對其於右揭時地駕車發生車禍，致被害人林忠信死亡之事實坦承
    不諱，並有警製道路交通事故調查報告表暨現場圖及車禍現場照片二十二幀附卷
    足資佐證，且被害人係因本件車禍致顱內出血當場死亡，業經臺灣高雄地方法院
    檢察官督同法醫師相驗明確，製有相驗屍體證明書、驗斷書及勘驗筆錄在卷足憑
    ，被告自白駕車肇事致人死亡之事實，堪信為真實。
二、按行車速度，應依標誌之規定，無標誌者，在郊外道路時速不得超過六十公里，
    ；又行經彎道，應減速慢行，作隨時停車之準備；又汽車行駛時，駕駛人應注意
    車前狀況，並隨時採取必要之安全措施；道路交通安全規則第九十三條第一項第
    一款、第四款及第九十四條第三項分別定有明文。本件被告駕駛營業大貨車並領
    有駕駛執照，於行經上開路段時，理應知悉並注意上開交通安全規則，以防止危
    險發生，且依道路交通事故調查報告表所載肇事路段屬郊外道路，時速不得超過
    六十公里，且係彎道，及肇事當時天晴、日間自然光線、路面無缺陷、道路無障
    礙物及視距良好，亦無不能注意之情事；而依上開報告表暨現場圖及照片顯示：
    肇事後，被告駕駛之營業大貨車後留有三十九．八公尺之煞車痕，依一般公路汽
    車煞車距離及行車速度換算結果，被告肇事當時時速已高達時速八十公里以上，
    顯屬超速行駛，是被告駕車超速且行經彎道未注意減速慢行，其有過失甚明，被
    告於審理中亦不否認其對本件車禍之發生有過失責任，至被告辯稱其當時車速僅
    約時速四、五十公里許，依上說明，顯有不實，自不足採信。雖被害人駕車亦疏
    未注意車前狀況即貿然行駛，亦有過失，惟被告之過失行為與被害人之過失行為
    ，既同為發生本件車禍之原因，被告仍難解免其過失之責。又被告過失行為與被
    害人死亡結果間，並具相當因果關係。本件事證已臻明確，被告犯行洵堪認定。
三、本件被告係屏東縣里港鄉鳳興通運股份有限公司僱用之司機，此據其供明在卷，
    為從事業務之人，其駕車肇事致人於死，核其所為，係犯刑法第二百七十六條第
    二項之業務過失致人於死罪。又被告於肇事後向現場處理警員乙○○坦承肇事而
    接受裁判，業據證人乙○○到庭結證在卷，為對於未發覺之犯罪自首而接受裁判
    ，應依刑法第六十二條前段之規定減輕其刑。審酌被告駕駛營業大貨車超速且行
    經彎道未減速，對於道路交通安全構成嚴重威脅，此由被害人所駕駛之自用小客
    車車身前後分裂為二自明，過失情節非輕，惟念及被害人於本件車禍亦有過失，
    且被告事後供承有過失責任，並已與被害人家屬達成和解，賠償被害人之家屬新
    台幣三百五十萬元，此有和解書乙份在卷可憑等一切情狀，爰酌情量處如主文所
    示之刑。又查被告五年以內未曾受有期徒刑以上刑之宣告，有臺灣高雄地方法院
    檢察署刑案查註記錄表附卷可按，經此教訓，應知警惕，當無再犯之虞，本院認
    其所受之宣告刑以暫不執行為適當，爰併諭知緩刑四年，以勵自新。
據上論斷，應依刑事訴訟法第二百九十九條第一項前段，刑法第二百七十六條第二項
、第六十二條前段、第七十四條第一款，罰金罰鍰提高標準條例第一條前段，判決如
主文。
本案經檢察官蔡麗宜到庭執行職務。
中      華      民      國    八十九    年      三      月      八      日
                                      臺灣高雄地方法院交通法庭
                                          法  官 徐  文  祥
右為正本，係照原本作成，證明與原本無異。
如不服本判決，應於送達後十日內，向本院提出上訴狀。
                                          書記官 莊  正  岳
中      華      民      國    八十九    年      三      月      八      日
附錄本判決論罪之法條：
刑法二百七十六條第二項
從事業務之人，因業務上之犯前項之罪者，處五年以下有期徒刑或拘役，得併科
三千元以下罰金。


司法院資訊處製作；財團法人民間司法改革基金會備份。
